【裁判字號】    97,消債清,21
【裁判日期】    980109
【裁判案由】    清算程序
【裁判全文】
臺灣嘉義地方法院民事裁定            97年度消債清字第21號
聲  請  人  甲○○
即債務人              6樓
上列當事人因消費者債務清理事件聲請清算，本院裁定如下：
    主  文
債務人甲○○自中華民國九十八年一月九日十二時起開始清算程
序。
命司法事務官進行本件清算程序。
    理  由
一、按法院開始清算程序之裁定，應載明其年、月、日、時，並
    即時發生效力，消費者債務清理條例第83條第1項定有明文。
    且按法院裁定開始更生或清算程序後，得命司法事務官進行
    更生或清算程序，必要時得選任律師、會計師或其他適當之
    自然人或法人一人為監督人或管理人，該條例第16條第1項
    亦定有明文。
二、本件債務人主張：其資產總價值僅新台幣（下同）31,000元
    ，惟積欠債務1,090,703元，97年全年並無收入，亦無法覓
    得工作，顯有不能清償債務情事，前已提出債權人清冊，以
    書面向最大債權金融機構請求共同協商債務清償方案，惟協
    商不成立，其又未經法院裁定開始更生程序或許可和解或宣
    告破產，爰向本院聲請清算等語。
三、債務人所主張之上開事實，業據提出財產收入狀況說明書、
    債權人清冊、前置協商不成立通知書、財政部台灣省南區國
    稅局95、96年度綜合所得稅各類所得資料清單、97年8月27
    日列印之財產歸屬資料清單等為證。經查上開財產歸屬資料
    清單顯示債務人僅有西元1991年出廠之汽車1輛，迄今已有
    16 年，且已繳銷牌照，有嘉義區監理所嘉義市監理站各項
    異動書可按，價值有限，而債務人所陳報之機車1部，為西
    元1995出廠，迄今亦有13年，有行車執照影本可證，價值亦
    屬有限，另陳報投保之南山人壽保險股份有限公司及中華郵
    政股份有限公司之保單，分別剩餘保單現值27,770及18,771
    元，亦有該二公司之回函可稽，則債務人之財產總計約5萬
    元左右。再查本院依職權向債務人95、96年度領取所得之公
    司即安麗廣告彩色印刷沖印股份有限公司及博菲遜國際廣告
    股份有限公司函查結果，均稱債務人於97年度均未承攬工作
    及領取報酬等情，則債務人所稱97年未有收入一節，應為屬
    實，參以債務人之債務1,090,703元，確有不能清償債務情
    事，此外，本件又查無債務人有消費者債務清理條例第6條
    第3項、第8條或第82條第2項所定駁回清算聲請之事由存在
    ，則債務人聲請清算，應屬有據，爰裁定如主文第1項所示
    。
四、查本件債務人聲請清算，既已經本院裁定開始清算程序，爰
    依上開規定裁定命司法事務官進行本件清算程序。
中    華    民    國    98    年    1     月    9     日
              民事第一庭    法      官  林世芬
上為正本係照原本作成
本件不得抗告
本裁定已於九十八年一月九日十二時公告
中    華    民    國    98    年    1     月    9     日
                            書  記  官  許龍崑


司法院資訊處製作；財團法人民間司法改革基金會備份。
